臺灣高等法院花蓮分院刑事判決　　　 110年度原上易字第20號
上　訴　人
即　被　告　包筱允
指定辯護人　李巧雯律師
上列上訴人因竊盜案件，不服臺灣花蓮地方法院110年度原易字
第37號中華民國110年5月28日第一審判決（起訴案號：臺灣花蓮
地方檢察署110年度偵緝字第42號、第43號、第45號、第46號）
，提起上訴，本院判決如下：
    主  文
上訴駁回。
    事實及理由
一、本院審理範圍：按上訴得對於判決之一部為之，刑事訴訟法
    第348條第1項定有明文。又修正前刑事訴訟法第348條第1項
    規定，上訴得對於判決之一部為之，未聲明為一部者，視為
    全部上訴，乃於當事人之真意不甚明確時，依此規定，以確
    定其上訴之範圍，若當事人之真意甚為明確，即無適用此項
    規定之餘地（最高法院100年度台上字第5503號判決參照）
    。經查，本案上訴人即被告（下稱被告）提出上訴，其上訴
    理由狀載明對原判決之一部提起上訴，理由為拖鞋一雙，刑
    期判3個月太重了，當時係因遭家暴在外，要到農地作小工
    ，沒鞋可穿，本想到農地後向老闆借錢買鞋穿，經過民宿時
    ，因一時念頭產生，便沒想到後果進而竊取，事後已物歸原
    主，請求從輕量刑等語。依前揭說明，被告上訴狀僅敘及竊
    取拖鞋及就該部分量刑過重一事，其餘部分均未提及，是自
    應認本案被告上訴範圍為前開原判決所引用起訴書犯罪事實
    ㈣部分。
二、本案經本院審理結果，認第一審以被告犯刑法第320條之竊
    盜罪，處有期徒刑3月，如易科罰金，以新臺幣1千元折算1
    日，認事用法並無不當，量刑尚稱妥適，應予維持，並引用
    如附件第一審判決書記載。
三、被告上訴意旨略以：當時伊係因遭家暴在外，要到農地作小
    工，無鞋可穿，本想到農地後向老闆借錢買鞋穿，經過民宿
    時，因一時念頭產生，便沒想到後果進而竊取，事後已物歸
    原主，原判決量刑過重，請求從輕量刑等語。
四、經查：本案被告所為竊盜犯行，為被告坦承在卷，原審依法
    調查卷內各項相關證據，認被告罪證明確，而予依法論罪，
    業已敘明其所憑之證據及論斷之理由，於法並無不合。而按
    量刑之輕重，係屬事實審法院得依職權裁量之事項，苟於量
    刑時，已依行為人之責任為基礎，並斟酌刑法第57條各款所
    列情狀，而未逾越法定範圍，又未濫用其職權，即不得遽指
    為違法。又刑罰之量定，屬法院自由裁量之職權行使，應審
    酌刑法第57條所列各款事由及一切情狀，為酌量輕重之標準
    ，並非漫無限制；量刑輕重係屬事實審法院得依職權自由裁
    量之事項，苟已斟酌刑法第57條各款所列情狀而未逾越法定
    刑度，不得遽指為違法；且如別無其他加重或減輕之原因，
    下級審量定之刑，亦無過重或失輕之不當情形，則上級審法
    院對下級審法院之職權行使，原則上應予尊重（最高法院10
    6年度台上字第1538號、102年度台上字第2931號判決要旨參
    照）。本案原判決就量刑部分以被告之責任為基礎，已審酌
    被告已有多次竊盜之前科紀錄之素行，仍再度為本案之竊盜
    犯行，欠缺尊重他人財產權之法治觀念，並考量被告坦承犯
    行之犯後態度、本案所竊之犯罪所得、部分竊得之物因為警
    查獲而業經返還告訴人，兼衡其國中畢業之智識程度，已婚
    ，務農，日薪約800元，有2名前夫與他人所生之子女，無需
    扶養子女及家人，因先生對其家暴，且不為子女所接納，故
    在外流浪、生活困窘，無法維持生活開支而為本案犯行之家
    庭生活經濟狀況，及其犯罪之動機、手段、目的等一切情狀
    而量刑，已斟酌刑法第57條各款所列情狀，且於法定刑度範
    圍內科刑，從形式上觀之，核無濫用量刑權限或顯然失當之
    情事，因認原判決就被告所量處之刑度尚屬適當。被告執前
    詞指摘原判決量刑過重而不當，提起上訴請求從輕量刑，尚
    無理由，應予駁回。
五、被告經合法傳喚，無正當理由不到庭，爰不待其陳述逕行判
    決。
據上論斷，應依刑事訴訟法第371條、第373條、第368條，判決
如主文。
本案經檢察官周芳怡提起公訴，檢察官黃東焄到庭執行職務。
中    華    民    國   110    年    12    月    30    日
                  刑事庭審判長法  官  張宏節
                              法  官  林碧玲
                              法  官  林恒祺
以上正本證明與原本無異。
本件不得上訴。
中    華    民    國   110    年    12     月   30    日
                              書記官  蔣若芸
附錄本案論罪科刑法條全文：
中華民國刑法第320條第1項
意圖為自己或第三人不法之所有，而竊取他人之動產者，為竊盜
罪，處5年以下有期徒刑、拘役或50萬元以下罰金。